Contrôle des actes et insinuations
Archives départementales du Gers
- Bureau de Gimont., 1696-1791; 2 C 441 - 582; Administration du contrôle et de l'insinuation des actes de l'actuel département du Gers
  - Registres de formalités
    - Petit scel., 1697-1791; 2 C 561 - 575; Administration du contrôle et de l'insinuation des actes de l'actuel département du Gers
      - 1731 (9 juin)-1748 (9 septembre)., 2 C 571; C 1281; Administration du contrôle et de l'insinuation des actes de l'actuel département du Gers
      - 1748 (11 septembre)-1764 (2 octobre)., 2 C 572; C 1283; Administration du contrôle et de l'insinuation des actes de l'actuel département du Gers
      - 1764 (8 octobre)-1780 (30 décembre)., 2 C 573; C 1284; Administration du contrôle et de l'insinuation des actes de l'actuel département du Gers
      - 1781 (12 janvier)-1791 (25 novembre)., 2 C 574; C 1285; Administration du contrôle et de l'insinuation des actes de l'actuel département du Gers
  - Sommiers
    - Sommier des découvertes., 1718-1728; 2 C 576; C 1287; Administration du contrôle et de l'insinuation des actes de l'actuel département du Gers
- Bureau de L'Isle-Jourdain., 1696-1791; 2 C 583 - 691, 2197-2198, 2207 - 2210; Administration du contrôle et de l'insinuation des actes de l'actuel département du Gers
  France. Bureau du contrôle des actes (L'Isle-Jourdain, Gers)
  - Tables
    - Tables des vendeurs., 1759-1783; 2 C 690 - 691; Administration du contrôle et de l'insinuation des actes de l'actuel département du Gers
      table; France. Bureau du contrôle des actes (L'Isle-Jourdain, Gers); fiscalité; droits domaniaux d'Ancien Régime; enregistrement; notaire; droits de succession; succession
      - 1759-1776., 2 C 690; 359 Q 2; Administration du contrôle et de l'insinuation des actes de l'actuel département du Gers
      - 1776-1783., 2 C 691; 359 Q 3; Administration du contrôle et de l'insinuation des actes de l'actuel département du Gers
    - Tables des acquéreurs., 1734-1791; 2 C 685 - 686; Administration du contrôle et de l'insinuation des actes de l'actuel département du Gers
      - 1734-1778., 2 C 685; 359 Q 1; Administration du contrôle et de l'insinuation des actes de l'actuel département du Gers
      - 1773-1791., 2 C 686; 359 Q 4; Administration du contrôle et de l'insinuation des actes de l'actuel département du Gers
    - Table des mutations des immeubles., 1731-1768; 2 C 2207; 369 Q 1; Administration du contrôle et de l'insinuation des actes de l'actuel département du Gers
    - Table des donations et autres dispositions éventuelles., 1784-an IX (30 pluviôse); 2 C 687; 338 Q 1; Administration du contrôle et de l'insinuation des actes de l'actuel département du Gers
      table; France. Bureau du contrôle des actes (L'Isle-Jourdain, Gers); France. Bureau de l'enregistrement (L'Isle-Jourdain, Gers); fiscalité; droits domaniaux d'Ancien Régime; enregistrement; notaire; droits de succession; succession
    - Table des partages., 1752-an IX; 2 C 688; 366 Q 1; Administration du contrôle et de l'insinuation des actes de l'actuel département du Gers
    - Table des copartageants., 1752-an IX; 2 C 2208; 367 Q 1; Administration du contrôle et de l'insinuation des actes de l'actuel département du Gers
    - Table des successions collatérales., 1734-an VIII; 2 C 689; 361 Q 1; Administration du contrôle et de l'insinuation des actes de l'actuel département du Gers
    - Table des testaments enregistrés., 1758-1807; 2 C 2209; 363 Q 1; Administration du contrôle et de l'insinuation des actes de l'actuel département du Gers
    - Table des baux affermés., 1734-1806; 2 C 2210; 360 Q 1; Administration du contrôle et de l'insinuation des actes de l'actuel département du Gers
  - Registres de formalités
    - Contrôle des actes des notaires et des actes sous seing privé., 1696-1791; 2 C 583 - 684; Administration du contrôle et de l'insinuation des actes de l'actuel département du Gers
      - 1696 (12 juin)-1697 (2 juin)., 2 C 583; C 1294; Administration du contrôle et de l'insinuation des actes de l'actuel département du Gers
        France. Bureau du contrôle des actes (L'Isle-Jourdain, Gers); fiscalité; droits domaniaux d'Ancien Régime; enregistrement; notaire; droits de succession; succession
      - 1697 (28 juin)-1698 (5 juillet)., 2 C 584; C 1295; Administration du contrôle et de l'insinuation des actes de l'actuel département du Gers
      - 1699 (10 janvier-11 août)., 2 C 585; C 1296; Administration du contrôle et de l'insinuation des actes de l'actuel département du Gers
      - 1699 (11 août-27 septembre)., 2 C 586; C 1297; Administration du contrôle et de l'insinuation des actes de l'actuel département du Gers
      - 1699 (28 décembre)-1700 (29 mai)., 2 C 587; C 1298; Administration du contrôle et de l'insinuation des actes de l'actuel département du Gers
      - 1700 (29 mai-25 novembre)., 2 C 588; C 1299; Administration du contrôle et de l'insinuation des actes de l'actuel département du Gers
      - 1700 (25 novembre)-1701 (1er juillet)., 2 C 589; C 1301; Administration du contrôle et de l'insinuation des actes de l'actuel département du Gers
      - 1701 (1er juillet)-1702 (7 août)., 2 C 590; C 1302; Administration du contrôle et de l'insinuation des actes de l'actuel département du Gers
      - 1704 (7 juin)-1705 (9 septembre)., 2 C 591; C 1303; Administration du contrôle et de l'insinuation des actes de l'actuel département du Gers
      - 1705 (9 septembre)-1707 (25 janvier)., 2 C 592; C 1304; Administration du contrôle et de l'insinuation des actes de l'actuel département du Gers
      - 1707 (25 janvier)-1708 (26 janvier)., 2 C 593; C 1305; Administration du contrôle et de l'insinuation des actes de l'actuel département du Gers
      - 1708 (27 janvier-18 octobre)., 2 C 594; C 1306; Administration du contrôle et de l'insinuation des actes de l'actuel département du Gers
      - 1708 (18 octobre)-1709 (15 juin)., 2 C 595; C 1307; Administration du contrôle et de l'insinuation des actes de l'actuel département du Gers
      - 1709 (15 juin)-1710 (9 janvier)., 2 C 596; C 1308; Administration du contrôle et de l'insinuation des actes de l'actuel département du Gers
      - 1710 (9 janvier-13 juin)., 2 C 597; C 1309; Administration du contrôle et de l'insinuation des actes de l'actuel département du Gers
      - 1710 (14 juin-1er décembre)., 2 C 598; C 1310; Administration du contrôle et de l'insinuation des actes de l'actuel département du Gers
      - 1710 (1er décembre)-1711 (1er août)., 2 C 599; C 1311; Administration du contrôle et de l'insinuation des actes de l'actuel département du Gers
      - 1711 (1er août)-1712 (27 février)., 2 C 600; C 1312; Administration du contrôle et de l'insinuation des actes de l'actuel département du Gers
      - 1712 (27 février-7 octobre)., 2 C 601; C 1313; Administration du contrôle et de l'insinuation des actes de l'actuel département du Gers
      - 1712 (8 octobre)-1714 (21 février)., 2 C 602; C 1314; Administration du contrôle et de l'insinuation des actes de l'actuel département du Gers
      - 1714 (24 février-6 août)., 2 C 603; C 1315; Administration du contrôle et de l'insinuation des actes de l'actuel département du Gers
      - 1714 (6 août)-1715 (25 janvier)., 2 C 604; C 1316; Administration du contrôle et de l'insinuation des actes de l'actuel département du Gers
      - 1715 (25 janvier-8 juillet)., 2 C 605; C 1317; Administration du contrôle et de l'insinuation des actes de l'actuel département du Gers
      - 1715 (8 juillet)-1716 (28 mars)., 2 C 606; C 1318; Administration du contrôle et de l'insinuation des actes de l'actuel département du Gers
      - 1716 (28 mars)-1717 (19 janvier)., 2 C 607; C 1319; Administration du contrôle et de l'insinuation des actes de l'actuel département du Gers
      - 1717 (23 janvier-11 décembre)., 2 C 608; C 1320; Administration du contrôle et de l'insinuation des actes de l'actuel département du Gers
      - 1717 (12 décembre)-1718 (10 décembre)., 2 C 609; C 1321; Administration du contrôle et de l'insinuation des actes de l'actuel département du Gers
      - 1718 (13 décembre)-1719 (19 octobre)., 2 C 610; C 1322; Administration du contrôle et de l'insinuation des actes de l'actuel département du Gers
      - 1719 (19 octobre)-1720 (16 avril)., 2 C 611; C 1323; Administration du contrôle et de l'insinuation des actes de l'actuel département du Gers
      - 1720 (16 avril-31 juin)., 2 C 612; C 1324; Administration du contrôle et de l'insinuation des actes de l'actuel département du Gers
      - 1720 (1er juillet-10 novembre)., 2 C 613; C 1325; Administration du contrôle et de l'insinuation des actes de l'actuel département du Gers
      - 1720 (10 novembre)-1721 (5 juin)., 2 C 614; C 1326; Administration du contrôle et de l'insinuation des actes de l'actuel département du Gers
      - 1721 (7 juin)-1722 (21 janvier)., 2 C 615; C 1327; Administration du contrôle et de l'insinuation des actes de l'actuel département du Gers
      - 1722 (23 janvier-19 octobre)., 2 C 616; C 1328; Administration du contrôle et de l'insinuation des actes de l'actuel département du Gers
      - 1722 (19 septembre)-1723 (22 janvier)., 2 C 617; C 1329; Administration du contrôle et de l'insinuation des actes de l'actuel département du Gers
      - 1723 (22 janvier-11 juin)., 2 C 618; C 1330; Administration du contrôle et de l'insinuation des actes de l'actuel département du Gers
      - 1723 (16 juin-1er décembre)., 2 C 619; C 1331; Administration du contrôle et de l'insinuation des actes de l'actuel département du Gers
      - 1723 (1er décembre)-1724 (17 octobre)., 2 C 620; C 1332; Administration du contrôle et de l'insinuation des actes de l'actuel département du Gers
      - 1724 (17 octobre)-1725 (6 août)., 2 C 621; C 1333; Administration du contrôle et de l'insinuation des actes de l'actuel département du Gers
      - 1725 (7 août)-1726 (18 mai)., 2 C 622; C 1334; Administration du contrôle et de l'insinuation des actes de l'actuel département du Gers
      - 1726 (18 mai)-1727 (19 septembre)., 2 C 623; C 1335; Administration du contrôle et de l'insinuation des actes de l'actuel département du Gers
      - 1727 (19 septembre)-1729 (19 février)., 2 C 624; C 1336; Administration du contrôle et de l'insinuation des actes de l'actuel département du Gers
      - 1729 (19 février)-1730 (5 septembre)., 2 C 625; C 1337; Administration du contrôle et de l'insinuation des actes de l'actuel département du Gers
      - 1730 (9 septembre)-1732 (13 mars)., 2 C 626; C 1338; Administration du contrôle et de l'insinuation des actes de l'actuel département du Gers
      - 1732 (14 mars)-1733 (2 décembre)., 2 C 627; C 1339; Administration du contrôle et de l'insinuation des actes de l'actuel département du Gers
      - 1733 (2 décembre)-1735 (17 août)., 2 C 628; C 1340; Administration du contrôle et de l'insinuation des actes de l'actuel département du Gers
      - 1735 (17 août)-1737 (14 mai)., 2 C 629; C 1341; Administration du contrôle et de l'insinuation des actes de l'actuel département du Gers
      - 1737 (14 mai)-1739 (2 mai)., 2 C 630; C 1342; Administration du contrôle et de l'insinuation des actes de l'actuel département du Gers
      - 1739 (2 mai)-1741 (5 janvier)., 2 C 631; C 1343; Administration du contrôle et de l'insinuation des actes de l'actuel département du Gers
      - 1741 (7 janvier)-1742 (12 juin)., 2 C 632; C 1344; Administration du contrôle et de l'insinuation des actes de l'actuel département du Gers
      - 1742 (14 juin)-1744 (11 février)., 2 C 633; C 1345; Administration du contrôle et de l'insinuation des actes de l'actuel département du Gers
      - 1744 (11 février)-1745 (3 juillet)., 2 C 634; C 1346; Administration du contrôle et de l'insinuation des actes de l'actuel département du Gers
      - 1745 (3 juillet)-1746 (30 septembre)., 2 C 635; C 1347; Administration du contrôle et de l'insinuation des actes de l'actuel département du Gers
      - 1746 (1er octobre)-1747 (11 décembre)., 2 C 636; C 1348; Administration du contrôle et de l'insinuation des actes de l'actuel département du Gers
      - 1747 (12 décembre)-1748 (23 novembre)., 2 C 637; C 1349; Administration du contrôle et de l'insinuation des actes de l'actuel département du Gers
      - 1748 (23 novembre)-1749 (13 novembre)., 2 C 638; C 1350; Administration du contrôle et de l'insinuation des actes de l'actuel département du Gers
      - 1749 (13 novembre)-1750 (26 septembre)., 2 C 639; C 1351; Administration du contrôle et de l'insinuation des actes de l'actuel département du Gers
      - 1750 (26 septembre)-1751 (25 août)., 2 C 640; C 1352; Administration du contrôle et de l'insinuation des actes de l'actuel département du Gers
      - 1751 (26 août)-1752 (5 avril)., 2 C 641; C 1353; Administration du contrôle et de l'insinuation des actes de l'actuel département du Gers
      - 1752 (6 avril)-1753 (4 janvier)., 2 C 642; C 1354; Administration du contrôle et de l'insinuation des actes de l'actuel département du Gers
      - 1753 (4 janvier-6 octobre)., 2 C 643; C 1355; Administration du contrôle et de l'insinuation des actes de l'actuel département du Gers
      - 1753 (6 octobre)-1754 (16 juillet)., 2 C 644; C 1356; Administration du contrôle et de l'insinuation des actes de l'actuel département du Gers
      - 1754 (16 juillet)-1755 (16 avril)., 2 C 645; C 1357; Administration du contrôle et de l'insinuation des actes de l'actuel département du Gers
      - 1755 (17 avril)-1756 (14 avril)., 2 C 646; C 1358; Administration du contrôle et de l'insinuation des actes de l'actuel département du Gers
      - 1756 (14 avril)-1757 (10 mai)., 2 C 647; C 1359; Administration du contrôle et de l'insinuation des actes de l'actuel département du Gers
      - 1757 (10 mai)-1758 (18 mai)., 2 C 648; C 1360; Administration du contrôle et de l'insinuation des actes de l'actuel département du Gers
      - 1758 (18 mai)-1759 (1er mai)., 2 C 649; C 1361; Administration du contrôle et de l'insinuation des actes de l'actuel département du Gers
      - 1759 (1er mai)-1760 (26 avril)., 2 C 650; C 1362; Administration du contrôle et de l'insinuation des actes de l'actuel département du Gers
      - 1760 (26 avril)-1761 (24 avril)., 2 C 651; C 1363; Administration du contrôle et de l'insinuation des actes de l'actuel département du Gers
      - 1761 (24 avril)-1762 (20 mai)., 2 C 652; C 1364; Administration du contrôle et de l'insinuation des actes de l'actuel département du Gers
      - 1762 (20 mai)-1763 (4 juin)., 2 C 653; C 1365; Administration du contrôle et de l'insinuation des actes de l'actuel département du Gers
      - 1763 (4 juin)-1764 (14 mars)., 2 C 654; C 1366; Administration du contrôle et de l'insinuation des actes de l'actuel département du Gers
      - 1764 (14 mars)-1765 (17 janvier)., 2 C 655; C 1367; Administration du contrôle et de l'insinuation des actes de l'actuel département du Gers
      - 1765 (17 janvier-31 octobre)., 2 C 656; C 1368; Administration du contrôle et de l'insinuation des actes de l'actuel département du Gers
      - 1765 (31 octobre)-1766 (19 septembre)., 2 C 657; C 1369; Administration du contrôle et de l'insinuation des actes de l'actuel département du Gers
      - 1766 (19 septembre)-1767 (5 juillet)., 2 C 658; C 1370; Administration du contrôle et de l'insinuation des actes de l'actuel département du Gers
      - 1767 (6 juillet)-1768 (23 mai)., 2 C 659; C 1371; Administration du contrôle et de l'insinuation des actes de l'actuel département du Gers
      - 1768 (26 mai)-1769 (13 mai)., 2 C 660; C 1372; Administration du contrôle et de l'insinuation des actes de l'actuel département du Gers
      - 1769 (14 mai)-1770 (14 mai)., 2 C 661; C 1373; Administration du contrôle et de l'insinuation des actes de l'actuel département du Gers
      - 1770 (14 mai)-1771 (21 avril)., 2 C 662; C 1374; Administration du contrôle et de l'insinuation des actes de l'actuel département du Gers
      - 1771 (21 avril)-1772 (8 mars)., 2 C 663; C 1375; Administration du contrôle et de l'insinuation des actes de l'actuel département du Gers
      - 1772 (8 mars)-1773 (20 février)., 2 C 664; C 1376; Administration du contrôle et de l'insinuation des actes de l'actuel département du Gers
      - 1773 (20 février)-1774 (12 février)., 2 C 665; C 1377; Administration du contrôle et de l'insinuation des actes de l'actuel département du Gers
      - 1774 (12 février)-1775 (28 janvier)., 2 C 666; C 1378; Administration du contrôle et de l'insinuation des actes de l'actuel département du Gers
      - 1775 (28 janvier)-1776 (25 janvier)., 2 C 667; C 1379; Administration du contrôle et de l'insinuation des actes de l'actuel département du Gers
      - 1776 (25 janvier)-1777 (7 janvier)., 2 C 668; C 1380; Administration du contrôle et de l'insinuation des actes de l'actuel département du Gers
      - 1777 (7 janvier-20 décembre)., 2 C 669; C 1381; Administration du contrôle et de l'insinuation des actes de l'actuel département du Gers
      - 1777 (20 décembre)-1778 (31 octobre)., 2 C 670; C 1382; Administration du contrôle et de l'insinuation des actes de l'actuel département du Gers
      - 1778 (1er novembre)-1779 (21 août)., 2 C 671; C 1383; Administration du contrôle et de l'insinuation des actes de l'actuel département du Gers
      - 1779 (25 août)-1780 (29 juillet)., 2 C 672; C 1384; Administration du contrôle et de l'insinuation des actes de l'actuel département du Gers
      - 1780 (30 juillet)-1781 (4 juin)., 2 C 673; C 1385; Administration du contrôle et de l'insinuation des actes de l'actuel département du Gers
      - 1781 (4 juin)-1782 (29 mai)., 2 C 674; C 1386; Administration du contrôle et de l'insinuation des actes de l'actuel département du Gers
      - 1782 (29 mai)-1783 (20 juin)., 2 C 675; C 1387; Administration du contrôle et de l'insinuation des actes de l'actuel département du Gers
      - 1783 (21 juin)-1784 (19 juin)., 2 C 676; C 1388; Administration du contrôle et de l'insinuation des actes de l'actuel département du Gers
      - 1784 (19 juin)-1785 (24 juin)., 2 C 677; C 1389; Administration du contrôle et de l'insinuation des actes de l'actuel département du Gers
      - 1785 (24 juin)-1786 (4 juin)., 2 C 678; C 1390; Administration du contrôle et de l'insinuation des actes de l'actuel département du Gers
      - 1786 (4 juin)-1787 (8 juillet)., 2 C 679; C 1391; Administration du contrôle et de l'insinuation des actes de l'actuel département du Gers
      - 1787 (3 juillet)-1788 (7 avril)., 2 C 680; C 1392; Administration du contrôle et de l'insinuation des actes de l'actuel département du Gers
      - 1788 (7 avril)-1789 (16 février)., 2 C 681; C 1393; Administration du contrôle et de l'insinuation des actes de l'actuel département du Gers
      - 1789 (21 février)-1790 (23 janvier)., 2 C 682; C 1394; Administration du contrôle et de l'insinuation des actes de l'actuel département du Gers
      - 1790 (23 janvier)-1791 (27 janvier)., 2 C 683; C 1395; Administration du contrôle et de l'insinuation des actes de l'actuel département du Gers
      - 1791 (27 janvier-20 novembre)., 2 C 684; C 1396; Administration du contrôle et de l'insinuation des actes de l'actuel département du Gers
    - Centième denier., 1727-1749; 2 C 2181 - 2183; Administration du contrôle et de l'insinuation des actes de l'actuel département du Gers
      - 1727 (24 janvier)-1728 (14 août)., 2 C 2181; Administration du contrôle et de l'insinuation des actes de l'actuel département du Gers
      - 1728 (14 août)-1730 (10 avril)., 2 C 2182; Administration du contrôle et de l'insinuation des actes de l'actuel département du Gers
      - 1748 (décembre)-1749 (novembre)., 2 C 2183; Administration du contrôle et de l'insinuation des actes de l'actuel département du Gers
  - Sommiers
    - Sommier des contraintes d'amortissements et francs fiefs., 1762-1789; 2 C 2197; Administration du contrôle et de l'insinuation des actes de l'actuel département du Gers
    - Sommier des fiefs et biens nobles., 1751-1790; 2 C 2198; Administration du contrôle et de l'insinuation des actes de l'actuel département du Gers
- Bureau de Jegun., 1702-1791; 2 C 692 - 771, 2201; Administration du contrôle et de l'insinuation des actes de l'actuel département du Gers
  Versé par le bureau d'Auch.
  France. Bureau du contrôle des actes (Jegun, Gers)
  - Tables
    - Tables des actes translatifs de propriété., 1735-1783; 2 C 770 - 771, 2201; Administration du contrôle et de l'insinuation des actes de l'actuel département du Gers
      table; France. Bureau du contrôle des actes (Jegun, Gers); fiscalité; droits domaniaux d'Ancien Régime; enregistrement; notaire; droits de succession; succession
      - 1er volume., 1735-1783; 2 C 770; C 1474; Administration du contrôle et de l'insinuation des actes de l'actuel département du Gers
      - 2e volume., 1739-1751; 2 C 771; C 1475; Administration du contrôle et de l'insinuation des actes de l'actuel département du Gers
      - 3e volume., 1759-1783; 2 C 2201; 41 Q 1; Administration du contrôle et de l'insinuation des actes de l'actuel département du Gers
    - Table des contrats de mariage., 1753-1764; 2 C 769; C 1473; Administration du contrôle et de l'insinuation des actes de l'actuel département du Gers
      table; France. Bureau du contrôle des actes (Jegun, Gers); fiscalité; droits domaniaux d'Ancien Régime; enregistrement; notaire; droits de succession; mariage
  - Registres de formalités
    - Contrôle des actes des notaires et des actes sous seing privé., 1702-1791; 2 C 692 - 743; Administration du contrôle et de l'insinuation des actes de l'actuel département du Gers
      - 1702 (20 novembre)-1705 (10 septembre)., 2 C 692; C 1396 BIS; Administration du contrôle et de l'insinuation des actes de l'actuel département du Gers
        France. Bureau du contrôle des actes (Jegun, Gers); fiscalité; droits domaniaux d'Ancien Régime; enregistrement; notaire; droits de succession; succession
      - 1705 (5 octobre)-1710 (3 janvier)., 2 C 693; C 1397; Administration du contrôle et de l'insinuation des actes de l'actuel département du Gers
      - 1710 (10 janvier)-1712 (3 janvier)., 2 C 694; C 1398; Administration du contrôle et de l'insinuation des actes de l'actuel département du Gers
      - 1712 (26 janvier)-1713 (9 décembre)., 2 C 695; C 1399; Administration du contrôle et de l'insinuation des actes de l'actuel département du Gers
      - 1713 (20 décembre)-1716 (21 mars)., 2 C 696; C 1400; Administration du contrôle et de l'insinuation des actes de l'actuel département du Gers
      - 1716 (29 mars)-1719 (1er mars)., 2 C 697; C 1401; Administration du contrôle et de l'insinuation des actes de l'actuel département du Gers
      - 1719 (6 avril)-1720 (28 juin)., 2 C 698; C 1402; Administration du contrôle et de l'insinuation des actes de l'actuel département du Gers
      - 1720 (1er juillet)-1721 (15 février)., 2 C 699; C 1403; Administration du contrôle et de l'insinuation des actes de l'actuel département du Gers
      - 1721 (18 février)-1722 (21 mars)., 2 C 700; C 1404; Administration du contrôle et de l'insinuation des actes de l'actuel département du Gers
      - 1722 (3 avril)-1723 (10 février)., 2 C 701; C 1405; Administration du contrôle et de l'insinuation des actes de l'actuel département du Gers
      - 1723 (18 mars-4 novembre)., 2 C 702; C 1406; Administration du contrôle et de l'insinuation des actes de l'actuel département du Gers
      - 1723 (22 novembre)-1725 (23 juin)., 2 C 703; C 1407; Administration du contrôle et de l'insinuation des actes de l'actuel département du Gers
      - 1725 (1er juillet)-1726 (26 juillet)., 2 C 704; C 1408; Administration du contrôle et de l'insinuation des actes de l'actuel département du Gers
      - 1726 (17 août)-1728 (29 novembre)., 2 C 705; C 1409; Administration du contrôle et de l'insinuation des actes de l'actuel département du Gers